【裁判字號】    99,易,999
【裁判日期】    990823
【裁判案由】    竊盜
【裁判全文】
臺灣臺南地方法院刑事判決               99年度易字第999號
公  訴  人  臺灣臺南地方法院檢察署檢察官
被      告  丙○○
上列被告因竊盜案件，經檢察官提起公訴（99年度偵緝字第487
號），本院判決如下：
    主  文
丙○○犯竊盜罪，共參罪，各處有期徒刑參月，如易科罰金，均
以新臺幣壹仟元折算壹日。應執行有期徒刑捌月，如易科罰金，
以新臺幣壹仟元折算壹日。
    事  實
一、丙○○甫於民國98年11月15日，在臺南縣佳里鎮○○里○○○
    縣道西向15.36公里處，持老虎鉗、螺絲起子竊取自用小貨
    車之蓄電池，惟因當場遭車主發現喝叱而未遂（業經另案判
    處有期徒刑3月），詎又意圖為自己不法之所有，於下列時
    間、地點，竊取他人所有之蓄電池：
  (一)98年11月21日下午5時30分，在戊○○所經營、位於臺南縣
    佳里鎮同安寮107-1號之「瑞宏汽車修護廠」，徒手竊取置
    放於大門內側旁之小貨車專用汽車蓄電池4個得手。
  (二)98年11月22日上午9時22分許，在臺南縣佳里鎮同安寮77-1
    號「康那香公司」停車場內，徒手拆解丁○○所有車號
    AM-4231號自用小貨車之蓄電池1個得手。
  (三)98年11月23日下午1時30分許，在上址「瑞宏汽車修護廠」
    ，徒手竊取置放於大門內側旁之小貨車專用汽車蓄電池1個
    、大貨車專用汽車蓄電池2個得手。
  嗣經丁○○報案後，為警調閱康那香公司停車場監視器、路口
  監視器，查獲丙○○所為前揭(二)犯行後，再循線查獲上開(一)、
  (三)犯行。
二、案經臺南縣警察局佳里分局報告臺灣臺南地方法院檢察署檢
    察官偵查起訴。
    理  由
一、按被告以外之人於審判外之言詞或書面陳述，除法律有規定
    者外，不得作為證據；又被告以外之人於審判外之陳述，雖
    不符合同法第159條之1至第159條之4之規定，但經當事人於
    審判程序同意作為證據，法院審酌該言詞陳述或書面陳述作
    成時之情況，認為適當者，亦得為證據。當事人、代理人或
    辯護人於法院調查證據時，知有第159條第1項不得為證據之
    情形，而未於言詞辯論終結前聲明異議者，視為有前項之同
    意，刑事訴訟法第159條第1項及第159條之5分別定有明文。
    查被害人丁○○、戊○○於警詢中所為之陳述，雖屬被告以
    外之人於審判外之陳述，復未於審理期日到院接受交互詰問
    ，惟當事人於本院準備程序及審判期日中均表示對證據能力
    無意見而不予爭執，且迄至言詞辯論終結前亦未再聲明異議
    ，本院審酌上開證據資料製作時之情況，尚無違法不當之瑕
    疵，亦認為以之作為證據應屬適當，依刑事訴訟法第159條
    之5規定，認前揭證據資料均有證據能力，合先敘明。
二、訊據被告丙○○於警詢、偵訊及本院審理時，對於前開時地
    ，竊取丁○○、戊○○所有之汽車蓄電池等情，均坦承不諱
    ，經核與丁○○、戊○○於警詢中所指述之被害情節相符；
    而被告騎乘車號VKR-566號輕型機車前往康那香公司行竊，
    且為該公司停車場、路口監視器攝得，有翻拍照片共4幀附
    卷可稽（警卷第19、20頁），本件事證明確，被告犯行均可
    以認定。
三、核被告所為，均係犯刑法第320條第1項之竊盜罪。被告於本
    院審理時，雖以其係主動向警員告知上開(一)、(三)部分犯行，
    辯稱應有自首之適用，惟按刑法第62條有關自首規定中所謂
    發覺，並非以有偵查犯罪權之機關或人員確知其人犯罪無誤
    為必要，凡有確切之根據得為合理之可疑，而對犯罪行為人
    發生嫌疑時，即得謂為已發覺，最高法院72年度台上字第
    641 號判例意旨可資參照；查本件係依據前述停車場、路口
    監視器所攝得竊嫌車號，鎖定被告涉有事實欄(二)部分犯行，
    並於98年11月24日通知被告、被害人丁○○、戊○○前往臺
    南縣警察局佳里分局子龍派出所製作筆錄後，認被告可能涉
    犯事實欄(一)、(三)部分犯行而進行詢問，並經被告坦承，此為
    證人即當時擔任該分局派出所之警員乙○○於本院審理時證
    述甚明，對照被告、丁○○、戊○○3人警詢筆錄時間，亦
    可認被告係於被害人陳述後始接受詢問；末參酌本件3個犯
    罪事實之模式均類似，則證人乙○○對被告進行詢問調查時
    ，對於被告涉有(一)、(三)部分犯行，已有合理之懷疑，應可認
    定，則被告於警員已經發覺後坦承犯罪，即無刑法第62條自
    首規定之適用。
四、爰審酌被告竊取汽車蓄電池變賣牟利之犯罪動機，因此侵害
    他人財產權，並造成丁○○無法使用汽車之不便；所竊取之
    蓄電池經濟價值不高，被告之犯罪所得並非鉅額；被告於犯
    罪後坦承犯行，態度可稱良好，惟其甫於98年11月15日行竊
    失風，乃又於1週內三度行竊，足見並無畏懼刑罰之心；以
    及檢察官具體求處應執行有期徒刑1年，本院審酌綜合前開
    事項，認檢察官求刑尚嫌過重等一切情狀，分別量處如主文
    所示之刑，並定其應執行之刑與諭知易科罰金之折算標準，
    以資懲儆。
據上論斷，應依刑事訴訟法第299條第1項前段，刑法第320條第1
項、第51條第5款、第41條第1項前段，刑法施行法第1條之1，判
決如主文。
本案經檢察官甲○○到庭執行職務。
中    華    民    國    99    年    8     月    23    日
                  刑事第六庭    法  官  吳坤芳
以上正本證明與原本無異
如不服本判決應於收受本判後10日內向本院提出上訴書狀，並應
敘述具體理由。其未敘述上訴理由者，應於上訴期間屆滿後20日
內向本院補提理由書狀（均須按他造當事人之人數附繕本）「切
勿逕送上級法院」。
                                書記官  程伊妝
中    華    民    國    99    年    8     月    23    日
附錄本案論罪科刑法條：
中華民國刑法第320條
（普通竊盜罪、竊佔罪）
意圖為自己或第三人不法之所有，而竊取他人之動產者，為竊盜
罪，處5年以下有期徒刑、拘役或5百元以下罰金。

司法院資訊處製作；財團法人民間司法改革基金會備份。
